# 求助陈版和大神们，关于合并基金合伙企业的具体过程

提问人：237148652 时间：2017-01-23 17:09:00
假设A基金合伙企业有一方优先LP（金融负债）、两方劣后LP（权益工具），其中一方劣后LP需合并A企业，A企业本期实现收入300w，成本100w，净利润200w。 现在我明白的是该劣后LP公司合并报表中需将优先LP、另一方劣后LP的所属权益都放至负债，其他处理我还仍有点模糊，合并报表是否只能并收入300w成本100w中我享有的部分么？（因为没有少数股东损益所以我觉得并全额会导致归属于母公司净利润错误），其次如果只能并我方享有的损益的话，如何判定两方劣后各享有多少？（是不是按照清算条款去套本期的利润看两方能各拿多少？）
控制的判断已经有所掌握了，只是翻阅文书没有找到合并处理的过程，所以想向各位探讨下合并处理，谢谢各位了

回答人：chenyiwei
该合伙企业相当于该劣后级LP的全资子公司，所以其收入、成本、费用当然需要 100 ％并入其合并报表。收入扣除各项成本、费用后，归属其他合伙人的部分计入费用，归属本企业的部分则并入本企业的报表（如模拟权益法核算，则与权益法下确认的投资收益抵销）。

提问人：237148652 时间：2017-01-25 09:10:39
明白了陈版，那假如清算条款规定优先lp享有固定收益8%每年，剩余为超额收益由我方和另一方劣后lp7:3分，我是否应该:在基金单户报表计提优先lp利息和负债，在我方合并报表模拟清算按照基金的剩余净利润的30%计提劣后lp的费用和负债？

回答人：chenyiwei
是的。

提问人：chdsx 时间：2017-02-09 19:25:40
陈老师 不好意思 我来追问下 如您提到的 结构化主体的全部损益表项目（收入、成本、费用）100%并入报表，机构化主体归属于其他合伙人人的损益“计入费用”，那么这个费用具体是什么科目？如果公司为劣后级，那么优先级的收益计入财务费用吗，其他劣后级的损益由又如何列报？

回答人：chenyiwei
一般作为财务费用，性质上类似于利息支出。

提问人：chdsx 时间：2017-02-09 21:30:45
“一般作为财务费用，性质上类似于利息支出。”陈老师 其他劣后级损益的也作为财务费用吗

回答人：chenyiwei
也是。